【裁判字號】    92,台上,1972
【裁判日期】    920416
【裁判案由】    殺人未遂
【裁判全文】
最高法院刑事判決                              九十二年度台上字第一九七二號
    上訴人  台灣高等法院檢察署檢察官
    被  告  甲○○
            乙○○
右上訴人因被告等殺人未遂案件，不服台灣高等法院中華民國八十九年九月二十七日
第二審判決（八十九年度上訴字第八五三號，起訴案號：台灣桃園地方法院檢察署八
十七年度偵字第一０三七六、一八三三三號），提起上訴，本院判決如左：
    主  文
上訴駁回。
    理  由
按刑事訴訟法第三百七十七條規定，上訴於第三審法院，非以判決違背法令為理由，
不得為之。是提起第三審上訴，應以原判決違背法令為理由，係屬法定要件。如果上
訴理由狀並未依據卷內訴訟資料，具體指摘原判決不適用何種法則或如何適用不當，
或所指摘原判決違法情事，顯與法律規定得為第三審上訴理由之違法情形，不相適合
時，均應認其上訴為違背法律上之程式，予以駁回。本件原判決認定被告乙○○於民
國八十七年七月五日二十二時三十分至二十三時許，與被告甲○○、被害人王進世乘
坐甲○○之小漁船（水庫中捕魚用之小船），在石門水庫仙島旁六十公尺處飲酒，三
人酒意已酣，因乙○○向王進世質問為何於同年六月底，在甲○○家中拿蛇龜嚇伊等
語，雙方發生口角，進而拉扯。乙○○應注意並能注意在小漁船上爭吵拉扯，有掉落
水中之危險，乃疏未注意，將王進世推落水中。乙○○、甲○○見狀，合力欲拉起王
進世，但王進世落水後，逕自朝岸邊游去；乙○○復未注意保持隨時救援之準備，防
止溺斃危險之發生，即與甲○○駕駛小漁船離開。王進世終因酒後落水體力不支，窒
息死亡等情。爰撤銷第一審關於乙○○部分之判決，改判論處乙○○因過失致人於死
罪刑。並以查無積極之證據足以證明甲○○犯罪，因將第一審關於甲○○部分之科刑
判決撤銷，改判諭知甲○○無罪。已綜合卷內全部證據資料，詳加斟酌論斷，從形式
上觀察，並無違背法令之情形存在。按刑事訴訟法第三百七十九條第十款所稱依法應
於審判期日調查之證據，係指與待證事實有重要關係，在客觀上有調查必要性之證據
而言；亦即該證據與判斷待證事實之有無，具有關連性，得據以推翻原判決所確認之
事實，而為不同之認定者，始足當之。原判決參酌法務部法醫研究所鑑定書及其覆函
等卷證資料，已足為判斷王進世係酗酒後，生前落水窒息死亡之依據；至其喝酒若干
？究係登船前即已酒醉？抑或登船後繼續喝酒有以致之？其意識是否清楚？裝酒之容
器現在何處？乙○○等人之體型為何？是否足以推落王進世而不致翻船等各節，均不
影響原判決依憑證據所為之事實認定，客觀上自無調查之必要性，核與應調查之證據
未予調查之違法情形，難謂相當。原審未命乙○○、甲○○分別為測謊鑑定，尤無違
法可言。再，原判決依其合法確認之事實，論乙○○以刑法第二百七十六條第一項過
失致人於死罪，復說明其欠缺遺棄之故意，不成立刑法第二百九十四條第二項之遺棄
致死罪，於理由內細加剖析論敘，亦無判決適用法則不當之違誤。上訴意旨指摘之各
節，均與法律規定得為第三審上訴理由之違法情形，不相適合，其上訴違背法律上之
程式，應予駁回。
據上論結，應依刑事訴訟法第三百九十五條前段，判決如主文。
中      華      民      國    九十二    年      四      月     十六     日
                              最高法院刑事第四庭
                                  審判長法官  黃  正  興
                                        法官  劉  介  民
                                        法官  陳  東  誥
                                        法官  白  文  漳
                                        法官  林  秀  夫
      右正本證明與原本無異
                                              書  記  官
中      華      民      國    九十二    年      四      月     十八     日


司法院資訊處製作；財團法人民間司法改革基金會備份。
